臺灣嘉義地方法院民事判決
110年度重訴字第41號
原      告  郭政紋  
訴訟代理人  楊漢東律師
被      告  林春雄  
訴訟代理人  陳信宏律師
上列當事人間返還買賣價金事件，在民國111年10月31日言詞辯
論終結，本院判決如下：
    主  文
原告之訴及假執行的聲請均駁回。
訴訟費用由原告負擔。
    事實及理由
㈠、原告經訴外人莊村家仲介，於民國110年3月25日向被告買受
    坐落嘉義市○○段○○○○段○00000地號土地（下稱本件土地）權
    利範圍全部，以及坐落該土地上同段374建號建物權利範圍
    全部（下稱本件房屋，與本件土地合稱本件房地），雙方並
    簽訂不動產買賣契約書（下稱本件買賣契約）。
㈡、雙方簽訂本件買賣契約前，被告及莊村家都向原告表明出售
    本件土地是建地，保證可以合法申請建築一般住宅使用的房
    屋，被告並在標的物現況確認書(下稱本件現況確認書)編號
    6「是否位屬工業區域或不得做住宅使用的商業區或其它分
    區」，勾選「否」；原告也向被告及莊村家表明買受本件土
    地的目的是要申請建築房屋的用途，所以才以一般建地的行
    情價格每坪新臺幣（下同）20萬元，向被告買下本件土地並
    完成簽約。
㈢、從本件買賣契約中所附分區使用說明記載農業區，及土地地
    籍整理清冊特別註明地目是建地，表示是購買農業區建地，
    可以興建房屋。
㈣、原告簽約後，第一次先給付價金380萬元，第二次再給付23,6
    00,217元，但應扣除履約保證的代辦費11,217元，所以原告
    已經給付價金27,389,000元，並完成土地所有權移轉登記。
㈤、之後，因被告遲未交付本件土地上現有建物的使用執照及設
    計圖，供評估本件土地可供申請建築房屋的容積率及建蔽率
    事宜，經原告委託建築設計專業人員以土地資料直接向政府
    主管機關查閱，因此發現本件土地並非一般可建築住宅房屋
    的建地，不能申請新建住宅房屋。而被告已將本件土地上經
    營的加油站申請廢止營業並將大部分加油站設施拆除後，本
    件土地依法令規定只能回復農業區的性質使用，不能再興建
    任何建物。
㈥、從110年5月5日，事後和莊村家、黃家芸以及被告協調解約退
    款事宜時，被告在談話過程承認：「建築師有跟我講，說先
    不要拆，會變農地，他這樣跟我說」等語，可以證明被告故
    意隱瞞本件土地上建物如果拆除，只能回復農業區的農地性
    質使用的事實，使原告陷於錯誤，誤認本件買賣標的為農業
    區可供申請建築房屋之「建」地目。另外，原告在本件現況
    確認書編號6項目勾選不實内容，利用土地上尚未拆除的加
    油站辦公室建物，向原告偽稱本件土地是建地，使原告陷於
    錯誤，誤以本件土地是一般可以建住宅使用的農業區建地。
㈦、再者，原告就本件買賣契約約定的買賣標的物重要性質顯有
    誤認而構成意思表示内容錯誤，原告也可以依民法第88條規
    定，撤銷原告買賣契約所為的意思表示。
㈧、此外，被告在簽訂買賣契約時與原告約定出售的本件土地屬
    可以新建住宅使用的建地，被告在本件現況確認書編號6項
    勾選否，屬於被告保證本件土地是屬於可以作住宅使用的農
    業區土地。但是，本件土地顯然不屬一般住宅使用的建地，
    被告出賣的本件土地有重大物的瑕疵而欠缺契約約定的效用
    。
㈨、原告依民法第88條、第92條規定撤銷買受本件房地的意思表
    示，又本件土地不能興建房屋為物之瑕疵，原告亦得依民法
    第359條解除本件買賣契約。原告除在起訴前以嘉義彌陀郵
    局存證號碼65號存證信函向被告為撤銷意思表示及解除本件
    買賣契約通知外，原告併以本起訴狀繕本的送達視為再次對
    被告通知撤銷原告訂立本件買賣約意思表示及解除本件買賣
    契約的意思表示的送達。並依民法第179條、第259條規定，
    請求被告返還買賣價金。因此，起訴請求就上開請求權擇一
    為有利原告的判決等語。　
㈩、並聲明：⒈被告應給付原告27,389,000元及自起訴狀繕本送達
    翌日起至清償日止，按週年利率百分之五計算之利息。⒉原
    告願供擔保請准宣告假執行。
二、被告答辯：
㈠、原告不得依照民法第88條規定，撤銷買受本件房地的意思表
    示：
　⒈原告在簽定本件買賣契約前，以及簽訂契約當時，都沒有向
    被告表示過買受本件土地是要蓋房子的用途。
　⒉原告所找的仲介莊村家在簽約前，已查詢本件土地的都市計
    畫使用分區，經嘉義市政府於110年3月15日核發本件土地是
    農業區的都市計畫使用分區證明書。且原告委託的黃家芸地
    政士，也申請本件土地、建物的土地登記謄本、建物登記謄
    本、土地地籍整理清冊等資料，並已提供給原告參閱，並且
    都有作為本件買賣契約的附件。
　⒊原告在簽約前已研究相關資料多日並確認無誤，才會在110年
    3月25日合意簽訂本件買賣契約，原告對於本件土地位於都
    市計畫的農業區並無誤認。
　⒋況且，原告對於本件買賣契約或附件内容有任何疑問，或對
    於本件土地為農業區並非一般建地有異議，應於簽約當時立
    即向被告詢問或當場提出，但是，原告不但未提出任何問題
    ，反而合意與被告簽立本件買賣契約。原告簽約前有看過本
    件土地，且知道本件房屋是供加油站使用，也知道本件土地
    是都市計畫的農業區，本件房屋是後湖地區都市計畫發佈實
    施後所興建，並擁有專業的仲介、代書、建築師的團隊可以
    諮詢，且本件買賣金額龐大，事前一定對本件買賣相關問題
    有瞭解，則原告誤認本件土地為建地而為錯誤意思表示，原
    告顯有過失，依民法第88條第1項後段，原告不可以主張撤
    銷買賣契約所為的意思表示。
㈡、原告不得依照民法第92條規定，撤銷買受本件房地的意思表
    示：
  ⒈原告是主動委託黃家芸、莊村家向被告為買受本件房地的意
    思表示，原告早就已經決定要買本件房地，原告買受本件房
    地的意思表示顯然不是遭被告或他人詐欺而為。
  ⒉原告在簽約前已研究相關資料多日並確認無誤，才會簽約，
    原告豈能主張是受被告詐欺才不知本件土地為農地非一般建
    地。且原告在簽約前就已經看過本件土地，可以證明原告要
    購買就是他所看到現況的本件土地與建物，並不是因為本件
    土地可興建或不可以興建一般住宅而購買。原告原本就是要
    利用原有建物延伸擴建，更可知原告不可能因為被告任何話
    語陷於錯誤。
  ⒊本件現況確認書編號6項目勾選「否」，是訴外人即被告女兒
    林叔𡢃、林芯慧不甚了瞭的狀況下，在黃家芸的引導與示意
    下（左手食指指著「否」）而勾選「否」，所以難認被告有
    詐欺。況且黃家芸是原告所委託的代書，是依原告指示而為
    ，所以被告對原告沒有施用詐術的行為。
  ⒋被告在110年5月5日事後雖然有講到「建築師有跟我講，說先
    不要拆，會變農地，他這樣跟我說」等語，但是，是因為本
    件買賣有糾紛後，被告才想起這件事，並非故意隱瞞。
㈢、原告不得依照第359條解除本件買賣契約：　
  ⒈被告在簽訂本件買賣契約前，或簽訂契約當時，未向原告保
    證本件土地為可以興建一般住宅的建地，所以，不能認為被
    告出售本件土地有瑕疵。
  ⒉且本件土地於簽約時即為都市計晝的農業區，而原告在簽約
    時也有詳閱明確記載本件土地為都市計晝的農業區的都市計
    畫土地使用分區證明書，可知本件土地並不是一般建地而是
    農業區；更何況原告原本就知道本件土地不能興建一般住宅
    ，而是打算購買本件土地及建物後，利用原有的本件房屋延
    伸擴建，依民法第355條第1項規定，出賣人即被告不負物的
    瑕疵擔保責任。
  ⒊退步言，依前所述，原告不知道本件土地不能興建一般住宅
    等情，顯然是有重大過失，則依民法第355條第2項規定，被
    告既未保證無瑕疵，自不負物的瑕疵擔保責任。
㈣、被告事實上只有從原告處拿到300萬元，其餘部分因為原告拒
    絕同意被告從履約保證專戶取得款項，所以除了300萬元部
    分，原告並未給付給被告。
㈤、並聲明：原告之訴及假執行聲請均駁回。如受不利判決，請
    准供擔保免為假執行。
三、法院的判斷：
㈠、原告主張兩造在110年3月25日簽立本件買賣契約，由原告以
    總價37,389,000元向被告購買本件房地，本件土地位於農業
    區，地目為建，被告先前經申請核准在本件土地設立經營加
    油站，現已廢止經營加油站並拆除加油站設施，尚保留加油
    站辦公室即本件房屋未拆除等情形，被告沒有爭執，且有本
    件買賣契約暨所附都市計畫土地使用分區證明書、土地地籍
    整理清冊在卷可佐（見本院卷第15至42頁），此部分事實可
    以認定。
㈡、本件土地依法不得申請建築使用：
　⒈經本院函詢嘉義市政府，本件土地在土地所有人廢止經營加
    油站後，是否僅得將土地回復作為農業使用？據函覆稱：「
    ⒈嘉義市○○段00000地號土地屬嘉義市都市計畫主要計畫（後
    湖地區）範圍内『農業區』，前開『農業區』於68年4月2日『擬
    定嘉義市後湖、湖子内地區主要計畫案』劃設迄今。⒉另查「
    都市計畫法臺灣省施行細則」第30條規定（略以）：「農業
    區土地在都市計畫發布前已為建地目、編定為可供興建住宅
    使用之建築用地，或已建築供居住使用之合法建築物基地者
    ，其建築物及使用，應依下列規定辦理：一、建築物簷高不
    得超過14公尺，並以4層為限，建蔽率不得大於百分之60，
    容積率不得大於百分之180……」。⒊綜上，旨揭土地應符合於
    68年4月2日都市計畫發布前已為建地目者始得，按「都市計
    畫法臺灣省施行細則」第30條規定申請建築」等語，有嘉義
    市政府111年8月23日府都計字第1115328745號函附卷可查（
    見本院卷第410頁）。
　⒉再經本院函詢嘉義市地政事務所，本件土地編訂建地目之日
    期，函覆稱：「依地籍異動索引資料，嘉義市○○段00000地
    號係以100年嘉地字第145270號登記分割自同段808地號土地
    ，808地號土地前以88年嘉地字第31852號辦理地目變更登記
    ，由田地目變更為建地目。」等語，有嘉義市地政事務所11
    1年9月2日嘉地一字第1110053240號函暨函附土地公務用地
    籍異動索引(標示部）及地目變更登記之地籍整理清冊影本
    、分割登記異動清冊在卷可佐（見本院卷第414至422頁）。
　⒊依照上開函文可知，都市計畫編定為農業區，地目為建之土
    地，須符合都市計畫法台灣省施行細則申請建築的要件，才
    可合法建築。本件土地使用分區為農業區，是在68年4月2日
    都市計畫發布後之88年才由田地目變更為建地目，依照上開
    函文可知，本件土地現今依法無法建築一般房屋使用。
㈢、原告主張依照民法第88條撤銷意思表示，為無理由：
  ⒈意思表示之內容有錯誤，或表意人若知其事情即不為意思表
    示者，表意人得將其意思表示撤銷之，但以其錯誤或不知事
    情，非由表意人自己之過失者為限。當事人之資格或物之性
    質，若交易上認為重要者，其錯誤，視為意思表示內容之錯
    誤。民法第88條第1項、第2項有明文規定。
  ⒉原告主張購買本件土地是要作為建築房屋之用，則土地可否
    供建築使用，影響本件土地開發、利用，及買受人對市場交
    易價值判斷及購買的意願，依一般社會觀念，認為屬交易上
    之重要事項，上開錯誤是屬於物之性質的錯誤，依民法第88
    條第2項規定，自屬得撤銷意思表示的範圍。
  ⒊但是，證人即本件土地仲介莊村家在本院審理時證稱：這塊
    土地是原告已經先看過土地的其中一塊，然後找黃代書去問
    ，黃代書再找我去看土地。都市計畫土地使用分區及地籍清
    冊是我申請的，我蒐集完之後都拿給黃代書等語（見本院卷
    第135至136頁、第139頁）；證人即本件代書黃家芸在本院
    審理時證稱：當時買方有看到本件土地，請我去看看賣方是
    否願意賣，我就請莊村家去找賣方，我有看過地籍整理清冊
    及分區證明，建物測量圖是我所申請的，因為土地上有建物
    ，要一起辦理過戶，也確認買賣的範圍。簽約的時候，有將
    地籍整理清冊及分區證明附在買賣契約書裡面，也有請雙方
    看過。不記得原告有無先將資料帶回去看過等語(見本院卷
    第139至141頁)。
  ⒋則，原告以總價達3,000萬元以上之價格購買本件房地，價格
    非貲，本應審慎評估各項資訊。原告在簽約購買本件土地之
    前，有先至現場查看土地位置及現狀，其所委任之仲介及代
    書，事前已取得地籍整理清冊及使用分區證明、建物測量成
    果圖等文件，縱未交付原告，原告在簽約前，自己負有查證
    的義務，以評估是否符合購買的目的。而詢問代書有無本件
    土地資訊，透過上開資料比對、查詢，確認本件土地是否可
    供建築之用，並非難事。原告在簽約前捨此不為查證，反而
    是在買受本件土地後，始以向政府機關查詢結果發現本件土
    地無法興建房屋，不符所需為由，請求撤銷意思表示，難謂
    原告已盡交易上必要的注意義務
　⒌故，原告若對本件土地的性質有所誤認，亦是原告於買受前
    未盡事前調查的義務，就意思表示的錯誤應有過失，被告抗
    辯依民法第88條第1項但書規定，原告不得撤銷意思表示，
    就有理由。
㈣、原告主張依照民法第92條撤銷意思表示，為無理由：
  ⒈因被詐欺或被脅迫而為意思表示者，表意人得撤銷其意思表
    示。民法第92條第1項前段有明文規定。
  ⒉民法上所謂詐欺，係欲相對人陷於錯誤，故意示以不實之事
    ，令其因錯誤而為意思之表示。倘行為人欠缺主觀之詐欺故
    意，縱該他人或不免為錯誤之意思表示，然此仍與詐欺之法
    定要件不侔，表意人亦不得援民法第92條第1項規定，撤銷
    其意思表示（最高法院56年台上字第3380號判決、87年度台
    上字第1195號判決意旨參照）。詐欺雖不以積極之欺罔行為
    為限，然單純之緘默，除在法律上、契紙上或交易之習慣上
    就某事項負有告知之義務者外，其緘默並無違法性，即與本
    條項之所謂詐欺不合（最高法院33年上字第884號判決意旨
    參照）。又主張被詐欺而為表示之當事人，應就此項事實負
    舉證之責任（最高法院44年台上字第75號判決意旨參照）。
    　
  ⒊原告主張有向被告表明買受土地目的是要建築房屋之用，被
    告向其佯稱本件土地可供合法建築一般住宅使用房屋，使其
    陷於錯誤，而簽立本件買賣契約等情，為被告所否認，則原
    告應就此負舉證之責。
  ⒋本件土地位屬農業區為兩造在定約時所明知(見本院卷第131
    至132頁)，而農業區中地目為建之土地，須符合一定要件才
    可合法建築，已如前述，自難以本件土地地籍整理清冊上記
    載地目為「建」，即可推認雙方當時就是約定要購買可合法
    建築的建地。又，證人莊村家在與被告議價時，提及「因為
    時價登錄，我有去看，都是農地，沒有建地」、「要是附近
    有建地買賣，一坪11萬，或一坪19萬，譬如這樣講，那個人
    跟你買20萬，他說這樣，...買了被人家笑說買這麼貴」、
    「現在就是說，旁邊附近都沒有建地成交，他是有準備，問
    題是覺得不知道會不會被人家貴了」等語，被告回稱「我跟
    你說，他就是看了有利用價值，他才要買，對不對」、「要
    是覺得有價值就買」等語，有磋商議價當日的對話譯文附卷
    可佐(見本院卷第171至172頁)。而買賣標的物之價格決定，
    除使用分區編定外，尚因土地位置、周圍環境、面積大小、
    交通條件、個案買賣雙方購買或出售意願、需求程度及交易
    條件等諸多因素影響，故證人莊村家雖然在議價時提到附近
    沒有建地成交一事，但被告也是回應如原告覺得有利用價值
    才會購買，就無法單憑該對話，推認雙方最後議價結果及買
    賣標的是可合法建築建地。
　⒌證人即被告女兒林叔𡢃在本院審理時證稱：簽約之前，仲介
    莊村家有說對方要做賣場或是倉儲，所以簽約時，我有詢問
    對方是否要做賣場，原告說不是，說是要做貿易需要，我問
    他是否要做倉儲，他說是。被告買賣過程從頭到尾都沒有承
    諾本件土地是可以蓋房子，原告沒有說要可以興建房屋的基
    地等語(見本院卷第146至147頁)；證人即被告女兒林芯慧在
    本院審理時證稱：簽約時，我妹妹問原告，原告說要放儲放
    東西那種。被告買賣過程中，並沒有表示本件土地是可以興
    建房屋的建地等語(見本院卷第150至151頁)。
  ⒍且從兩造不爭執的對話譯文來看（見本院卷第165至172頁、
    第213頁、第258頁），證人莊村家及黃家芸向被告議價時，
    被告是表示「我是愛賣4、50坪，30坪至40坪，我熊愛(最想
    要)這樣」等語，並沒有提到「希望賣50坪，可以蓋30坪的
    房子不錯了」等語。又被告在對話中僅是表示「以前有人出
    26萬」、「還請翁重鈞來談」等語（見本院卷第170頁），
    而非指土地是可以蓋屋之建地，先前買家才如此出價；另外
    ，簽約當時，從證人林淑𡢃是向原告詢問「你說你們現在那
    邊要做賣場，是要做怎麼樣的賣場？」、「你們那邊要做賣
    場的那裡，有嗎？」等語，原告回稱「不是啦」、「就一間
    貿易的，要做那個...總部的用途，要用在我們這邊」等語
    ，證人林淑𡢃反問「喔...算是那個發貨中心嗎?」，原告稱
    「算是在保安二路，嘿，我在保安二路這裡有」等語，有簽
    約當日對話譯文可佐(見本院卷第291至292頁)。倘原告方面
    有向被告表示是要購買土地興建房屋，且為被告所知悉，衡
    情，證人林淑𡢃應是詢問原告興建房屋的相關事宜，而不會
    詢問是否要作為賣場使用。而且，由對話譯文的內容，可知
    在議價跟簽約當日，被告從未表示本件土地是可以興建一般
    住宅使用。可徵證人林淑𡢃、林芯慧證稱：原告沒有說購買
    本件土地之目的是要興建房屋，原先是以為要作賣場使用，
    被告從未表示本件土地可興建住宅等語，應該可採。
  ⒎至於證人莊村家在本院審理時證稱：原告簽約當天，有說可
    以蓋房子，可以做辦公室，可以賣場之用。我跟被告接觸時
    ，就是談買建地。我與地主談的時候，地主說大概希望賣50
    坪，說可以蓋30坪的房子不錯了。地主說如果我的買方要全
    部(土地)都買的話，被告的土地是可以蓋房子的建地，上面
    有建築物而且有門牌號碼，以前人家要跟他買26萬元一坪可
    以賣房子的建地，現在被告自動降價，賣一坪20萬元，可以
    蓋合法房子的建地給買主。我去市府調分區證明，上面記載
    的農業區，我才拿分區證明問地主，說分區是農業，為何說
    建地，被告的女兒拿土地所有權狀給我看，上面地目是建，
    確定是可以蓋房子的建地，因為他們這樣講，我還去地政事
    務所申請手工的謄本，上面確實記載的是建。後來，買方請
    黃代書跟我去跟地主殺價，地主說他的底價就是一坪20萬元
    ，不降價，他的是建地，可以蓋合法房子，不降價等語(見
    本院卷第134至136頁)；證人黃家芸在本院審理時證稱：我
    跟莊村家去找被告時，被告有說本件土地是可以興建房屋的
    建地，至於簽約時是否有說，記不清楚。原告有說買本件土
    地目的要蓋住家及店面，有跟地主說買方是要蓋房子，簽約
    時，應該有說要蓋店面、住家等語(見本院卷第140至141頁)
    。
  ⒏但是，證人莊村家及黃家芸證詞明顯與當日對話譯文不符，
    且證人莊村家及黃家芸就本件訴訟之勝敗具有相當密切之利
    害關係（日後有遭原告求償的可能），難以期待證人在本件
    訴訟中完全中立客觀的證述，此部分所為證言偏頗原告，其
    證詞就難採信。
  ⒐另外，本件現況確認書編號6「是否位屬工業區域或不得做住
    宅使用的商業區或其它分區」，被告勾選「否」一情(見本
    院卷第23頁)，雙方沒有爭執。被告雖辯稱是因不甚了解文
    意，受代書黃家芸引導及示意，才勾選否等語，但被告表示
    於外之意思表示如果存有瑕疵，應依意思表示錯誤的規定，
    於法定期間內撤銷其錯誤的意思表示，被告既未撤銷，就不
    得逕自以意思表示錯誤為由主張不受本件現況確認書的拘束
    。
  ⒑但是，依照勾選的文意，是指被告保證本件房地並非位於工
    業區域或不得做住宅使用的商業區或其它分區，而非被告保
    證本件土地可以興建一般住宅。證人黃家芸證稱：本件現況
    確認書編號6代表的意思是可以興建房屋的建地等語(見本院
    卷第143頁)，是對本件現況確認書編號6的記載為逸脫文意
    範圍的解釋，也沒有提出其他佐證資料證明，就難以採信。
  ⒒依本件買賣契約書與附件的內容所示，兩造並無本件土地需
    可供合法建築(房屋)之約定，參以本件買賣契約約定買賣價
    金為37,389,000元，並非小額數目，倘可興建一般住宅使用
    此為本件買賣契約最重要的事項，何以兩造未將該約定的內
    容載明於契約上，亦與常情不合。則原告上開主張有向被告
    表明買受土地目的是要建築房屋之用，被告佯稱本件土地可
    供合法建築一般住宅使用房屋等情，就難憑信。
  ⒓簽約當日，被告曾表示「但是你如果要去建設，也是要一段
    時間」、「你如果要建喔，電也不用申請了，水也不用申請
    了」，及原告有提及「整個都蓋起來的時候，那間就要弄掉
    啦」、「要建的時候，改天那個疫情過去，要這個原物料比
    較齊全再建」等語，有110年3月25日錄音譯文可佐(見本院
    卷第278頁、第310至311頁、第314頁)。但是，原告對話中
    提及日後要興建、拆除本件房屋一事，未表示要建何種建築
    物，以被告的立場，僅知原告購買本件土地是要作賣場使用
    ，或是發貨中心，並不知道原告使用本件土地的目的是要興
    建一般住宅使用，已如前述，就難以被告聽聞原告上開陳述
    ，即可推認被告已知悉原告是要建築新的一般住宅。且被告
    縱於對話中稱「如果(原告)要去建設」，也不表示被告保證
    原告可以合法建築一般房屋。難認被告有何詐欺之情形。
  ⒔原告再主張被告明知本件土地已不能興建新的房屋，只能回
    復農業使用，卻故意隱瞞等語。被告在110年5月5日事後與
    原告等人協商時，自承「建築師有跟我講，先不要拆，會變
    農地，他這樣跟我講」等語，有當日對話譯文附卷可佐（見
    本院卷第181頁）。但是，兩造並無約定本件土地為可興建
    一般住宅使用之建地，被告不知原告買受土地目的是要興建
    房屋，也未保證本件土地為可合法興建之建地，已如前述，
    從而，被告縱於兩造簽訂買賣契約時未主動告知拆除（本件
    房屋），本件土地會變成農地，尚難認有何違反法律上或交
    易習慣上應告知義務的情事。原告依此主張被告未據實告知
    ，導致原告陷於錯誤等語，也非可採。
  ⒕原告也未能提出其他證據證明被告有何詐欺的行為，導致其
    為購買本件房地的意思表示。所以，原告依據民法第92條第
    1項撤銷其意思表示，為無理由。
㈤、原告主張依照民法第359條解除本件買賣契約，為無理由：
　⒈物之出賣人對於買受人，應擔保其物依第三百七十三條之規
    定危險移轉於買受人時無滅失或減少其價值之瑕疵，亦無滅
    失或減少其通常效用或契約預定效用之瑕疵。但減少之程度
    ，無關重要者，不得視為瑕疵。出賣人並應擔保其物於危險
    移轉時，具有其所保證之品質。買賣因物有瑕疵，而出賣人
    依前五條之規定，應負擔保之責者，買受人得解除其契約或
    請求減少其價金。民法第354條第1項、第2項、第359條前段
    分別有明文規定。
　⒉所謂物之瑕疵係指存在於物之缺點而言。凡依通常交易觀念
    ，或依當事人之決定，認為物應具備之價值、效用或品質而
    不具備者，即為物有瑕疵（最高法院108年度台上字第426號
    判決意旨參照）。
　⒊原告所提的證據資料無法證明被告有擔保本件土地為建地，
    可供建築房屋使用等情，已如前述，自難認本件土地不具通
    常效用或契約預定效用的瑕疵或缺少出賣人保證的品質，所
    以，原告以此主張被告應負瑕疵擔保的責任，難認可採。
　⒋被告在本件現況確認書第6點雖勾選否，但是該欄位內容為「
    是否位屬工業區域或不得做住宅使用的商業區或其它分區」
    ，備註說明欄註記「若是，應敘明其合法性（依謄本或使用
    執照說明書）」，比對內政部頒布之「不動產說明書應記載
    及不得記載事項」規定，不動產說明書應記載之事項包含「
    目前作住宅使用之建物是否位屬工業區或不得作住宅使用之
    商業區或其他分區，若是，應敘明其合法性。」、「基地是
    否位屬工業區或不得作住宅使用之商業區或其他分區，若是
    ，應敘明其建物使用之合法性。」。可知，此項說明內容，
    用途是在確認及擔保土地上建物使用的合法性，避免要購屋
    作住宅使用的當事人，誤買非其預擬購置的建物。
　⒌本件土地是位於農業區，而從買賣契約中所附建物測量成果
    圖(見本院卷第39頁)，記載建物主要用途為營業室、值班室
    、起居室、小包裝油品室等語，可見原告簽約前，應已知悉
    本件房屋是作為加油站使用，非供住宅使用，即使被告前開
    勾選與現況不符，且未敘明其建物合法性，依照民法第355
    條第1項規定，被告不負物之瑕疵擔保責任。則原告自亦無
    從憑此主張依民法第359條規定解除契約。　
㈥、原告依民法第259 條、第179 條規定請求返還已付之價金，
    為無理由：
  ⒈原告不得撤銷買受本件房地的意思表示，或解除本件買賣契
    約，已如前述，則被告本於買賣契約而受領該買賣價金，自
    非無法律上之原因。原告依民法第259條、第179條規定，請
    求返還已付的價金，就沒有依據。
四、結論，原告依民法第259 條、第179 條之規定，請求被告給
    付27,389,000元本息，為無理由，應該駁回。又原告請求不
    被准許，其假執行的聲請，就沒有依據，一併駁回。
五、本件事證已經明確，兩造其餘攻擊防禦方法及舉證，對於判
    決結果不生影響，不一一論斷，附此敘明。
六、訴訟費用負擔之依據：民事訴訟法第78條。　
中　　華　　民　　國　　111 　年　　11　　月　　21　　日
                  民事第一庭  法　官　 吳芙蓉  
以上正本係照原本作成
如不服本判決，應於送達後20日內，向本院提起上訴狀並表明上
訴理由（須附繕本）。如委任律師提起上訴者，應一併繳納上訴
審裁判費。
中　　華　　民　　國　　111 　年　　11　　月　　22　　日
   　　　　　　　　　　　　　  書記官　王立梅